【裁判字號】    97,交聲,1592
【裁判日期】    970530
【裁判案由】    聲明異議
【裁判全文】
臺灣臺中地方法院交通事件裁定       97年度交聲字第1592號
原處分機關  交通部公路總局臺中區監理所
異  議  人
即受處分人  甲○○
上列受處分人因違反道路交通管理處罰條例案件，對於交通部公
路總局臺中區監理所民國九十七年四月二十八日所為之處分（中
監違字第裁六０－Ｇ00000000號裁決書），聲明異議，
本院裁定如下：
    主  文
異議駁回。
    理  由
一、本件聲明異議意旨略以：伊未收到本件違規之罰單，爰聲明
    異議等語。
二、按汽車駕駛人，行經有燈光號誌管制之交岔路口闖紅燈者，
    處新臺幣一千八百元以上五千四百元以下罰鍰，並計違規點
    數三點；而逕行舉發道路交通管理事件，應按已查明之資料
    填註車牌號碼、車輛種類、車主姓名及地址，並於通知單上
    方空白處加註逕行舉發之文字後，由舉發機關送達被通知人
    ，道路交通管理處罰條例第五十三條第一項、第六十三條第
    一項第三款，違反道路交通管理事件統一裁罰標準及處理細
    則第十一條第一項第四款分別定有明文。再按送達應向受送
    達人之住居所、事務所或營業所為之；不能送達住所或以補
    充送達、留置送達之方式為之者，得將文書寄存送達地之地
    方自治或警察機關，並作送達通知書兩份，一份黏貼於應受
    送達人住居所、事務所、營業所或其就業處所門首，另一份
    交由鄰居轉交或置於該送達處所信箱或其他適當位置，以為
    送達；由郵政機關為送達者，得將文書寄存於送達地之郵政
    機關，行政程序法第七十二條第一項、第七十四條第一、二
    項亦有明文。
三、經查：受處分人即異議人甲○○所有之車牌號碼ＴＱ－八七
    ０二號自小貨車，於民國九十六年十二月六日零時五十五分
    許，行經臺中市○○路與東大路口處，因「駕車行經燈光號
    誌管制之交岔路口闖紅燈」交通違規事由，為警逕行舉發，
    有臺中市警察局舉發違反道路交通管理事件通知單一份及採
    證照片一幀在卷為憑，受處分人於本件聲明異議狀中對此亦
    無異詞，其有上開交通違規事實，已堪認定。受處分人雖辯
    稱未收到舉發通知書等云云，惟本件受處分人甲○○至今仍
    設籍於「臺中縣龍井鄉○○村○○○路四五０巷五十八弄二
    十一號」，且迄今並無任何變更遷出紀錄，此有個人基本資
    料查詢結果一份附卷可稽，亦與受處分人異議狀自行記載之
    地址相同；而本件舉發通知單經舉發機關即臺中市警察局以
    掛號郵寄受處分人之上開戶籍地址，因郵局投遞未果退回後
    ，依行政程序法第七十四條之規定辦理寄存送達，自九十七
    年一月二十四日起寄存於臺中新庄郵局，此有臺中市警察局
    九十七年四月十六日中市警交字第０九七００二八三九七號
    函、臺中市警察局寄發違規通知單送達證書各一份在卷足參
    。則依前開行政程序法第七十四條規定，已生合法送達效力
    ，受處分人自不能以其並未親自受領該份舉發通知單，而主
    張送達程序有何瑕疵。原處分機關交通部公路總局臺中區監
    理所本於上開舉發通知單所載交通違規事實，依法裁處受處
    分人罰鍰新臺幣五千四百元，並記違規點數三點，於法並無
    不合。受處分人上開所辯容有未洽，自無足採。本件異議為
    無理由，應予駁回。
四、據上論斷，應依道路交通管理處罰條例第八十七條第二項，
    道路交通案件處理辦法第十九條，裁定如主文。
中    華    民    國    97    年    5     月    30    日
                  交通法庭  法  官  高文崇
上正本證明與原本無異。
如不服本裁定，應於送達後五日內，向本院提出抗告狀。
                            書記官  林淑慧
中    華    民    國    97    年    5     月    30    日


司法院資訊處製作；財團法人民間司法改革基金會備份。
